【裁判字號】    92,上易,116
【裁判日期】    920226
【裁判案由】    賭博
【裁判全文】
臺灣高等法院臺中分院刑事判決                    九十二年度上易字第一一六號
    上  訴人即
    被      告  乙○○  女  五.
    選任辯護人  林春祥律師
右上訴人因賭博案件，不服臺灣臺中地方法院九十一年度易字第二五九八號中華民國
九十一年十一月五日第一審判決（起訴案號：臺灣臺中地方法院檢察署九十一年度偵
字第九○一○號），提起上訴，本院判決如左：
      主  文
上訴駁回。
      事  實
一、乙○○曾於民國（下同）八十三年間，因經營六合彩觸犯聚眾賭博犯行，經台灣
    台中地方法院判處有期徒刑五月併科罰金二萬元確定，於八十三年三月十六日執
    行完畢，又於九十年間，因經營六合彩觸犯聚眾賭博犯行，經本院判處有期徒刑
    五月確定，並於九十一年一月二十五日易科罰金執行完畢。詎乙○○仍不知悔改
    ，復基於意圖營利提供賭博場所並聚眾賭博之概括犯意，再自九十一年四月十八
    日起至同年五月三日止，自任組頭，連續多次提供其位於台中縣清水鎮○○路三
    五０之一號之住處為公眾得出入簽賭之場所，並招聚不特定之多數賭客前來（或
    以傳真或打電話之方式前來）簽賭下注，核對當期由香港政府於每星期二、四發
    行之六合彩開獎號碼後，以附表所示之方法賭博財物。嗣至九十一年五月三日上
    午十時五十分許，經警前往上址搜索查獲，並扣得乙○○所有供簽賭用之傳真機
    一台、簽單七張、帳冊二本、規則倍數表六張及六合手冊二本。
二、案經臺中縣警察局清水分局報請臺灣臺中地方法院檢察署檢察官偵查起訴。
      理  由
一、訊據本案上訴人即被告乙○○（以下簡稱為被告）雖坦承有於前開地點經營附表
    所示六合彩賭博之犯行，但仍矢口否認伊係自九十一年四月十八日開始經營附表
    所示之六合彩賭博，並辯稱：伊係自九十一年四月十九日開始經營附表所示之六
    合彩賭博，直至九十一年五月三日上午十時五十分被警查獲，九十一年四月十八
    日當天因伊婆婆身體不舒服，故未經營六合彩賭博，且亦未使用傳真機作為犯罪
    使用之工具云云。
二、然查：本案被告原於警訊及偵查中，均否認犯行，但其於原審法院審理時，已明
    白供認：伊確自九十一年四月十八日開始，又在其上開住所經營附表所示之六合
    彩賭博，直至被警查獲等情明確。被告原審選任辯護人所提出之刑事辯護意旨狀
    ，更明確載述被告係於九十一年四月十八日又再開始經營六合彩賭博無訛。若非
    被告確係自九十一年四月十八日開始，又在其上開住所經營附表所示之六合彩賭
    博，其豈有在原審法院為此供述之理。又如被告在九十一年四月十八日，家中確
    有特殊事故以致無法經營六合彩賭博，其記憶理應深刻，豈會於原審法院審理時
    未憶及此事，反於本院審理之時，再以此置辯？被告此部分辯解，顯係卸責之詞
    ，不足採信。另本案扣案之簽單及規則倍數表，部分係以傳真機用紙列印，有各
    該簽單及規則倍數表扣案可證。且證人即查獲本案警員張金印，係於所屬台中縣
    警察局維新小組接獲檢舉之後，在查獲本案之前，即奉派連續數期前往被告之住
    所外面探查，並依據開獎日人員出入狀況而研判屋內確有經營六合彩賭博之嫌，
    乃聲請搜索票入屋搜索而查獲本案，此有證人張金印所制作之職務報告書在卷可
    稽，其在原審法院並證述：「．．．．．．我們有聲請搜索票，是民眾檢舉，有
    監視器，是設在進口處，且開獎日進出之人眾不多，有的是直接簽注，有的是傳
    真．．．．．．」等語。如再參酌被告坦承接受電話簽賭各情，則被告應係提供
  其位於台中縣清水鎮○○路三五０之一號之住處為公眾得出入簽賭之場所，並招
    聚不特定之多數賭客前來簽賭下注，或接受賭客以傳真或打電話之方式前來簽賭
    下注，其事證應甚明確。被告辯稱其並未使用傳真機作為犯罪使用之工具云云，
    亦不足採信。復有當場查扣被告所有供簽賭用之傳真機一台、簽單七張、帳冊二
    本、規則倍數表六張、六合手冊二本及現場照片三幀、臺中縣警察局維新小組探
    訪查察工作報告表一紙可資佐證，事證明確，被告之犯行至堪認定。
三、被告意圖營利，提供上開賭博場所聚眾賭博，核其所為，係係犯刑法第二百六十
    八條之意圖營利供給賭博場所罪及聚眾賭博罪；其與簽賭者在公眾得出入之場所
    賭博財物，係犯刑法第二百六十六條第一項前段之普通賭博罪。而被告於每一期
    香港政府六合彩開獎前，多次意圖營利提供賭博場所，聚眾賭博，或與簽賭者賭
    博財物，係基於單一之犯意接續達成同一犯罪之各個舉動，屬法律概念之一行為
    ，均係意圖營利供給賭博場所罪、意圖營利聚眾賭博罪及在公眾得出入之場所賭
    博財物罪之部分行為。被告以一行為而觸犯三罪名，為想像競合犯，屬裁判上之
    一罪，應依刑法第五十五條規定，從一情節較重之意圖營利聚眾賭博罪處斷。又
    被告先後多次（期）賭博犯行，時間緊接，手段相同，所犯構成要件復相同，顯
    係基於概括犯意反覆為之，應依刑法第五十六條連續犯之規定論以一罪，並依法
    加重其刑。再被告曾於九十年間，因賭博案件，經本院於九十年十二月十三日判
    處有期徒刑五月確定，於九十一年一月二十五日易科罰金執行完畢之事實，有台
    灣台中地方法院檢察署刑案資料查註紀錄表及本院被告全國前案紀錄表各一紙在
    卷可參。被告在受此有期徒刑之執行完畢後，五年內再犯本件有期徒刑以上之罪
    ，為累犯，依刑法第四十七條規定，遞加（重）其刑。又公訴人起訴事實雖僅提
    及被告經營「二星」、「三星」及「特別號」六合彩，未敘及其有經營「台號」
    六合彩，然此部分業據被告於本院審理時供認無訛，被告且具體指明簽賭金額及
    輸贏倍數，堪予採信，惟此乃犯罪事實之補充，無礙於本案同一賭博事實之認定
    ，併此敘明。扣案之傳真機一台、簽單七張、帳簿二本、規則倍數表六張、六合
    手冊二本，均自被告皮包內或其住處內起獲，且為其供犯罪所用之物，並非當場
    賭博之器具，應依刑法第三十八條第一項第二款規定宣告沒收（公訴人認應依同
    法第二百六十六條第二項規定宣告沒收，容有誤會，併予敘明）。
四、原審判決以被告之上開犯罪事證已甚明確，犯行堪以認定，乃審酌被告雖有罹患
    巴金森氏症之婆婆待其扶養，所育三子復均已成年，或就學或服役或正待服役中
    ，業據其提出戶籍謄本、診斷證明書、學生證、服兵役證明書、役男抽籤名條各
    乙份為證，惟被告先前即有二次經營六合彩賭博犯行，竟仍不知悔悟，於前案執
    行完畢後不到三個月內，復重操舊業，圖謀不法利益，藐視法律，敗壞社會風俗
    ，使人心沈淪，於警、偵訊時一度飾詞否認犯行，僥倖卸責之心至為顯然等一切
    犯罪情狀，並依據刑事訴訟法第二百九十九條第一項前段，刑法第五十六條、第
    二百六十六條第一項前段、第二百六十八條、第五十五條、第四十七條、第四十
    二條第二項、第三十八條第一項第二款，罰金罰鍰提高標準條例第一條前段、第
    二條等規定，量處被告有期徒刑十月，併科罰金三萬元，且諭知罰金易服勞役之
    折算標準，另將扣案之傳真機一臺、簽單七張、帳冊二本、規則倍數表六張及六
    合手冊二本均依法宣告沒收，其認事用法均無不合，量刑亦屬妥適。被告仍以前
    開情詞，及家中狀況，上訴指謫原審判決認事有誤，量刑不當，其上訴核無理由
    ，應予駁回。
五、據上論斷，應依刑事訴訟法第三百六十八條，判決如主文。
本案經檢察官甲○○到庭執行職務。
中      華      民      國      九十二      年      二    月  二十六    日
                                臺灣高等法院臺中分院刑事第三庭
                                      審判長法  官  陳  朱  貴
                                            法  官  胡  忠  文
                                            法  官  廖  柏  基
右正本證明與原本無異。
不得上訴。
                                            書記官  詹  錫  朋
中      華      民      國      九十二   年       二      月    二十六  日
附表：
  編號  種    類  賭         博          方         式
  一    港號二星  設有０一至四七計四十七個號碼，直接核對香港政府所發行六合
                  彩券六組開獎號碼中有二組相同者，每簽選一支八十元，凡選中
                  者可得五十七倍之彩金（五千七百元），不中則賭資由組頭取得
                  。
  二    港號三星  設有０一至四七計四十七個號碼，直接核對香港政府所發行六合
                  彩券六組開獎號碼中有三組相同者，每簽選一支七十元，凡選中
                  者可得五百七十倍之彩金（五萬七千元），不中則賭資由組頭取
                  得。
  三    特別港號  設有０一至四七計四十七個號碼，直接核對香港政府所發行六合
                  彩號碼中特別號碼，每簽選一支八十元，凡選中者可得三十六倍
                  之彩金（三千六百元），不中則賭資由組頭取得。
  四    台    號  設有００至九九共一百個號碼，直接核對香港政府所發行六合彩
                  券六組開獎號碼中個位數依序重組而成之五組二位數號碼相同者
                  ，每簽選一支八十元，凡選中者可得八百元至二千元不等之彩金
                  ，不中則賭資由組頭取得。
附錄論罪法條：
刑法第二百六十八條：
意圖營利，供給賭博場所或聚眾賭博者，處三年以下有期徒刑，得併科三千元以下罰
金。
                                                                        Ｉ


司法院資訊處製作；財團法人民間司法改革基金會備份。
